pl: Materiał listwy: Drewno bukowe; Płyta pilśniowa średniej gęstości (MDF); Metal; Drewno dębowe; Drewno sosnowe; Sklejka; Drewno świerkowe; Drewno; Inne
sk-SK: Materiál lamely: Bukové drevo; Drevovláknitá doska strednej hustoty (MDF); Kov; Dubové drevo; Borovicové drevo; Preglejka; Smrekové drevo; Drevo; Iné
fi: Sälemateriaali: Pyökkipuu; Puolikova kuitulevy (MDF); Metalli; Tammipuu; Mäntypuu; Vaneri; Kuusi; Puu; Muu
pt-BR: Material de ripas: Madeira de faia; Painel de fibra de média densidade (MDF); Metal; Madeira de carvalho; Pinhal; Madeira compensada; Madeira de abeto; Madeira; Outro
nb: Spilemateriale: Bøktre; Fiberplater med middels tetthet (MDF); Metall; Eiketre; Furutre; Kryssfiner; Grantre; Trevirke; Annet
vi: Chất liệu thanh: Gỗ dẻ; Ván sợi mật độ trung bình (MDF); Kim loại; Gỗ sồi; Gỗ thông; Gỗ ép; Gỗ vân sam; Gỗ; Khác
it: Materiale della doga: Legno di faggio; Pannello di fibra a media densità (MDF); Metallo; Legno di quercia; Legno di pino; Compensato; Legno di abete rosso; Legno; Altro
tr: Çıta malzemesi: Kayın ağacı; Orta yoğunluklu lif levha (MDF); Metal; Meşe ağacı; Çam ağacı; Kontrplak; Ladin ağacı; Ahşap; Diğer
da: Lamelmateriale: Bøgetræ; Medium density-fiberplade (MDF); Metal; Egetræ; Fyrretræ; Krydsfiner; Grantræ; Træ; Andet
es: Material de la tablilla: Madera de haya; Tablero de fibra de densidad media (MDF); Metal; Madera de roble; Madera de pino; Madera contrachapada; Madera de abeto; Madera; Otros
hu: Léc anyaga: Bükkfa; Közepes sűrűségű farostlemez (MDF); Fém; Tölgyfa; Fenyőfa; Rétegelt lemez; Lucfenyő; Fa; Egyéb
sv: Material på ribbotten: Bokträ; Mediumdensitetsfiberskiva (MDF); Metall; Ekträ; Furu; Plywood; Granträ; Trä; Övrigt
hr-HR: Materijal podnice: Bukovina; Vlaknasta ploča srednje gustoće (MDF); Metal; Hrastovina; Borovina; Šperploča; Smrekovina; Drvo; Ostalo
cs: Materiál roštu: Bukové dřevo; Dřevovláknitá deska se střední hustotou (HDF); Kov; Dubové dřevo; Borovicové dřevo; Překližka; Smrkové dřevo; Dřevo; Jiné
el: Υλικό για πηχάκια: Ξύλο οξυάς; Ινοσανίδα μεσαίας πυκνότητας (MDF); Μέταλλο; Ξύλο βελανιδιάς; Ξύλο πεύκου; Κόντρα πλακέ; Ξύλο ελάτης; Ξύλο; Άλλο
zh-CN: 板条材质: 山毛榉木; 中密度纤维板 (MDF); 金属; 橡木材; 松树木材; 胶合板; 云杉木; 木头; 其他
lt-LT: Grotelių medžiaga: Buko mediena; Vidutinio tankio medienos plaušų plokštė (MDF); Metalas; Ąžuolo mediena; Pušies mediena; Fanera; Eglės mediena; Mediena; Kita
nl: Lattenmateriaal: Beukenhout; Medium density vezelplaat (MDF); Metaal; Eikenhout; Dennenhout; Multiplex; Vurenhout; Hout; Andere
th: วัสดุสำหรับไม้ระแนง: ไม้บีช; ไฟเบอร์บอร์ดความหนาแน่นปานกลาง (MDF); โลหะ; ไม้โอ๊ค; ไม้สน; แผ่นไม้อัด; ไม้สปรูซ; ไม้; อื่นๆ
de: Lamellenmaterial: Buchenholz; Mitteldichte Faserplatte (MDF); Metall; Eichenholz; Pinienholz; Sperrholz; Fichtenholz; Holz; Sonstiges
ko: 널판 소재: 너도밤나무; 중밀도 섬유 보드(HDF); 금속; 참나무; 소나무; 합판; 가문비나무; 목재; 기타
ru: Материал ламели: Бук; Древесноволокнистая плита средней плотности (МДФ); Металл; Дуб; Сосна; Фанера; Ель; Дерево; Другое
pt-PT: Material do estrado: Madeira de faia; Painel de fibra de média densidade (MDF); Metal; Madeira de carvalho; Madeira de pinho; Contraplacado; Madeira de abeto; Madeira; Outro
sl-SI: Material letvic: Bukov les; Vlaknene plošče srednje gostote (MDF); Kovina; Hrastov les; Borov les; Vezane plošče; Smrekov les; Les; Drugo
fr: Matériau des lattes: Bois de hêtre; Panneaux de fibres de densité moyenne (MDF); Métal; bois de chêne; Bois vivant; Contre-plaqué; Bois d’épicéa; Bois; Autre
zh-TW: 板條材料: 山毛櫸木; 中密度纖維板; 金屬; 橡木材; 松木材; 合板; 杉木; 木材; 其他
en: Slat material: Beech wood; Medium density fiberboard (MDF); Metal; Oak wood; Pine wood; Plywood; Spruce wood; Wood; Other
ro-RO: Material șipcă: Lemn de fag; Plăci din fibre cu densitate medie (MDF); Metal; Lemn de stejar; Lemn de pin; Placaj; Lemn de molid; Lemn; Altele
bg-BG: Материал на ламели: Букова дървесина; Фазер със средна плътност (MDF); Метал; Дъбова дървесина; Борова дървесина; Шперплат; Смърчова дървeсина; Дърво; Други
ja: スラット材: ブナ材; 中密度繊維板 (MDF); 金属; オーク材; パイン材; 合板; スプルース材; 木材; その他